# 合并报表连续编制

提问人：lv1025280320 时间：2023-09-02 00:04:
请教陈版：
甲公司2x06年取得乙60%的股权（只有乙 1 家子公司），达到控制，20x8年 3 月处置40%，从成本法转为权益法：
（ 1 ）合并连续编制的情况下，20x8年 3 月处置股权丧失控制权，在在 20x8 年末（或者是 20x8 年年 3 月？？）还需要连续编制2x06和2x07的抵销调整分录吗？若需要在成本法调整为权益法时，处置的40%长投是用投资收益代替？
（ 2 ）由于只有 1 家子公司，20x9年是不是不用再编制合并报表了？

回答人：chenyiwei
1 、在处置子公司当年，因为该年度仍需编制合并报表，故还需要连续编制2x06和2x07的抵销调整分录。
2 、后续20X9年不再有子公司，自然也就不再需要编制合并报表。